臺灣高等法院臺南分院刑事裁定
111年度抗字第406號
抗  告  人  
即 受 刑人  翁柏昇



上列抗告人因聲請定其應執行刑案件，不服臺灣臺南地方法院中
華民國111年4月22日裁定（111年度聲字第605號），提起抗告，
本院裁定如下：
    主  文
抗告駁回。
    理  由
一、聲請意旨略以：上列受刑人因犯詐欺等案件，先後經判決確
    定如附表（即受刑人翁柏昇定應執行刑案件一覽表），應依
    刑法第53條及第51條第5款規定，定其應執行之刑，爰依刑
    事訴訟法第477條第1項聲請裁定等語。
二、原裁定意旨略以：受刑人因犯如附表編號1-11所示各罪，經
    判處如附表編號1-11所示之刑，並確定在案。雖受刑人所犯
    如附表編號9所示之罪為得易服社會勞動之罪，其餘所示之
    罪則為不得易服社會勞動之罪，依刑法第50條第1項但書規
    定，本不得併合處罰；惟受刑人所犯如附表編號3-11所示之
    罪，係在附表編號1-2所示之罪判決確定日民國109年5月27
    日前違犯，核屬裁判確定前犯數罪之情形，受刑人復已依刑
    法第50條第2項規定請求檢察官聲請合併定應執行刑，有受
    刑人提出之數罪併罰聲請狀在卷（原審卷第37頁），核屬裁
    判確定前犯數罪之情形。又受刑人所犯如附表編號1-10所示
    之罪，曾經法院定應執行刑，依前開說明，原審法院為最後
    事實審法院，就附表編號所示各罪再為定應執行刑之裁判時
    ，自應受前開判決所為定應執行刑內部界限之拘束。檢察官
    以原審法院為上開各案件犯罪事實最後判決之法院（即附表
    編號11所示），聲請定其應執行之刑，其聲請為正當。爰考
    量受刑人各罪犯罪之目的、手段、情節，兼衡數罪所反應行
    為人之人格及犯罪傾向、對受刑人施以矯正之必要性，及責
    罰相當、刑罰衡平等原則，定其應執行之刑有期徒刑4年6月
    等語。
三、抗告意旨：如附件。　　
四、按「裁判確定前犯數罪者，併合處罰之。但有下列情形之一
    者，不在此限：得易科罰金之罪與不得易科罰金之罪。得
    易科罰金之罪與不得易服社會勞動之罪。得易服社會勞動
    之罪與不得易科罰金之罪。得易服社會勞動之罪與不得易
    服社會勞動之罪。」、「前項但書情形，受刑人請求檢察官
    聲請定應執行刑者，依第51條規定定之」；「數罪併罰，有
    二裁判以上者，依第51條之規定，定其應執行之刑。」；「
    數罪併罰，分別宣告其罪之刑，宣告多數有期徒刑者，於各
    刑中之最長期以上，各刑合併之刑期以下，定其刑期，但不
    得逾30年。」，刑法第50條、第53條、第51條第5款定有明
    文。次按刑事訴訟法第370條第2項、第3項，已針對第二審
    上訴案件之定應執行之刑，明定有不利益變更禁止原則之適
    用；而分屬不同案件之數罪併罰有應更定執行刑之情形，倘
    數罪之刑，曾經定其執行刑，再與其他裁判宣告之刑定其執
    行刑時，在法理上亦應同受此原則之拘束。是以，另定之執
    行刑，其裁量所定之刑期，不得較重於前定之執行刑加計後
    裁判宣告之刑之總和。又法院於裁量另定應執行之刑時，祇
    須在不逸脫上開範圍內為衡酌，而無全然喪失權衡意義或其
    裁量行使顯然有違比例原則之裁量權濫用之例外情形，並不
    悖於定應執行刑之恤刑目的者，即無違裁量權之內部性界限
    （最高法院111年度台抗字第398號裁定參照）。
五、經查：
　㈠受刑人因犯如附表編號1至11所示加重詐欺取財罪合計37罪，
    分別經臺灣高等法院、臺灣新北、士林、新竹、臺北及原審
    法院先後判處如附表所示之刑，均經分別確定在案，且附表
    編號3至11各罪為附表編號1、2（共9罪）判決確定前所犯，
    其中編號9所示之罪所處之刑，得易服社會勞動，其餘各罪
    均不得易科罰金或易服社會勞動，依刑法第50條第1項第3款
    、第4款規定，原不得合併定應執行刑，受刑人依刑法第50
    條第1項第4款規定，向檢察官聲請就附表所示各罪刑全部合
    併定應執行刑，且原審法院為附表編號11犯罪事實最後判決
    之法院，有臺灣高等法院被告（即受刑人）前案紀錄表、各
    該確定判決書暨受刑人數罪併罰聲請狀附卷可稽，檢察官因
    此聲請定其應執行刑，核屬正當。
　㈡附表編號1至10（合計36罪）所處之刑，前曾經臺灣臺北地方
    法院110年度聲字第1182號定應執行刑有期徒刑3年6月（內
    部性界限），加計附表編號11所示罪刑1年4月，合計為有期
    徒刑4年10月（外部性界限），原審量處有期徒刑4年6月，
    既在刑法第51條第5款所定範圍之內，且自形式上觀察，並
    未違背上揭內、外部性界限。原審復說明考量受刑人各罪犯
    罪之目的、手段、情節，兼衡數罪所反應行為人之人格及犯
    罪傾向、對受刑人施以矯正之必要性，及責罰相當、刑罰衡
    平等原則，酌定前述應執行刑。已權衡、審酌受刑人之犯罪
    傾向、整體法秩序及法規範目的，並給予適當之恤刑，尚無
    濫用裁量權之情形，亦無違反公平原則及比例原則，核無違
    誤。
　㈢又原裁定附表編號3備註欄執行案號誤繕為「士林地檢108年
    度執字第3225號」，應更正為「士林地檢109年度執字第322
    5號」。　
六、受刑人抗告意旨以其經診斷為輕度身心障礙，屬社會弱勢族
    群，且已與告訴人張美鈴、張燈城達成和解（即附表編號9
    部分），與告訴人林萬宏、方啓華、吳冠勳達成和解（即附
    表編號10部分），犯罪之具體情狀客觀上足以引起一般同情
    ，顯可憫恕，縱宣告法定最低度刑，猶嫌過重，應依刑法第
    59條酌量減輕其刑，請求給予自新機會等語。惟查，抗告意
    旨所指陳事項，分別經附表編號9、10所示案件審理時予以
    審酌後，依刑法第59條酌量減輕其刑而為量刑，有卷附各該
    確定判決在卷足參，此部分抗告意旨已反應在各該量處之刑
    度，且關於刑法第19條第2項行為人有無因精神障礙或其他
    心智缺陷，致其辨識行為違法或依其辨識而行為之能力，顯
    著減低，及刑法第59條犯罪情狀顯可憫恕之酌量減輕其刑之
    規定，均屬實體上量處宣告刑時審酌之事項，於所犯各罪判
    決確定後定應執行刑程序，並無適用餘地。抗告意旨執此主
    張原裁定量刑過重，請求據以酌量減輕應執行刑，即難認有
    據。
七、綜上，抗告意旨所指各節，係憑個人主觀意見，對原裁定適
    法裁量權之職權行使，任意指摘，難認為可採。原裁定既無
    應予撤銷更為裁定之事由，抗告意旨請求撤銷，量處較輕之
    執行刑，即屬無據，本件抗告為無理由，應予駁回。
據上論斷，依刑事訴訟法第412條，裁定如主文。
中　　華　　民　　國　　111 　年　　5 　　月　　30　　日
                  刑事第六庭  審判長法　官  張瑛宗
                                    法　官  李秋瑩
                                    法　官  林逸梅
以上正本證明與原本無異。
如不服本裁定，應於收受送達後五日內向本院提出再抗告狀。
                                    書記官  施淑華
中　　華　　民　　國　　111 　年　　5 　　月　　30　　日